【裁判字號】    97,交抗,1958
【裁判日期】    971128
【裁判案由】    違反道路交通管理處罰條例
【裁判全文】
臺灣高等法院交通事件裁定            97年度交抗字第1958號
抗  告  人
即受處分人  乙○○
                    送達代收.
上列抗告人因違反道路交通管理處罰條例案件，不服臺灣臺北地
方法院，中華民國97年10月29日所為裁定（97年度交聲字第2855
號），提起抗告，本院裁定如下：
    主  文
抗告駁回。
    理  由
一、原處分意旨略以：抗告人即受處分人（以下簡稱受處分人）
    乙○○於民國（下同）97年7月5日10時16分許，駕駛車牌號
    碼F9－7597號自用小客車，行經國道3號高速公路北上16公
    里600公尺處時，違規行駛路肩。爰依道路交通管理處罰條
    例第33條第1項第9款、第63條第1項第1款規定，裁處異議人
    罰鍰新臺幣（下同）4000元，並記違規點數一點。
二、異議意旨略以：受處分人於前開時間，行經國道3號高速公
    路北上16公里600公尺處時，係要下南深路匝道，乃提前1個
    車身的長度，越白線進入合法匝道，並未違規行駛路肩，請
    求撤銷原處分云云。
三、原裁定以：
(一)按汽車行駛於高速公路、快速公路或設站管制之道路，不遵
    使用限制、禁止、行車管制及管理事項之管制規則，而有未
    依規定使用路肩之行為者，處汽車駕駛人3000元以上6000元
    以下罰鍰，並予記違規點數一點，道路交通管理處罰條例第
    33條第1項第9款、第63條第1項第1款定有明文。
(二)受處分人前開時間，駕駛上開汽車，行經國道3號高速公路
    北上16公里600公尺處時，違規行駛路肩之違規事實，有舉
    發採證照片2張在卷可稽。雖受處分人以前揭情詞置辯。惟
    查：依卷附第1張舉發採證照片（即10時16分53秒）顯示，
    受處分人駕駛之上開車輛，已完全行駛於路肩，並非正自外
    側車道駛出，足認受處分人早已自外側車道駛出路肩。又依
    卷附第2張採證照片（即10時16分58秒）顯示，受處分人駕
    駛之車輛係自路肩往左側切換駛入出口匝道，而非係自外側
    車道駛出進入出口匝道，而上開二張採證照片上所顯示之拍
    攝時間，前後相差5秒，足認受處分人行駛路肩之時間至少
    已近5秒。再者，經比對2張採證照片左側同行車輛，顯示受
    處分人行駛路肩期間至少超越其左側車輛有2台以上。受處
    分人所辯：其只是提前1個車身的長度越白線進入合法匝道
    云云，顯與卷附採證照片不符，難以採信，受處分人行駛路
    肩，事證明確，其違規行為洵堪認定。
(三)原審法院以受處分人於前揭時地，駕車行駛於高速公路路肩
    ，原處分機關依道路交通管理處罰條例第33條第1項第9款、
    第63條第1項第1款規定，裁處異議人罰鍰4000元，並記違規
    點數1點，於法無違，因認本件異議為無理由，予以駁回，
    經核尚無違誤。
四、抗告意旨略以：依卷附第1張舉發採證照片（即10時16分53
    秒）顯示，受處分人駕駛之車輛偏離執行方向約30度，且左
    後車輪仍在外車道線上，顯然正自外側車道駕駛出路肩，非
    完全行駛於路肩，更非在此之前即自外側車道駛出路肩。又
    案發時受處分人駕駛之車輛，正自外側車道駛出路肩，該外
    側車道依高速公路及快速公路交通管制規則第2條第1項第9
    款（按係第10款之誤）規定，為減速車道，受處分人是否應
    依同條第3項之規定處罰，為此提起抗告云云。
五、本院經查：依前開同日10時16分53秒及10時16分58秒之採證
    照片觀之，受處分人駕駛之車輛，係自路肩切入匝道，且外
    側車道行車擁擠，足認受處分人早已因外側車道擁擠而行駛
    路肩。受處分人所辯其駕駛之車輛偏離行車方向約30度，且
    左後車輪仍在外車道線上，顯係自外側車道駕駛出路肩，非
    完全行駛於路肩，更非在此之前即自外側車道駛出路肩云云
    ，惟與前開事證不符，且依前開同日10時16分53秒採證照片
    所示，受處分人駕駛之車輛已完全逾越白色邊緣線，衡情受
    處分人如係自外側車道欲駛入匝道，亦無須逾越白色邊緣線
    ，受處分人前開所辯，無非空言，不足採信。至系爭外側車
    道是否屬高速公路及快速公路交通管制規則第2條第1項第9
    款規定之減速車道，亦與受處分人本件違規行為無涉，要無
    援引其他條文處罰之餘地。抗告人抗告意旨，仍執陳詞，指
    摘原裁定不當，為無理由，應予駁回。
據上論斷，應依道路交通管理處罰條例89條、道路交通案件處理
辦法第26條，刑事訴訟法第412條，裁定如主文。
中    華    民    國    97    年    11    月    28    日
                  刑事第十七庭  審判長法  官  趙功恆
                                      法  官  陳憲裕
                                      法  官  高明哲
以上正本證明與原本無異。
不得再抗告。
                                      書記官  梁淑時
中    華    民    國    97    年    11    月    28    日


司法院資訊處製作；財團法人民間司法改革基金會備份。
